【裁判字號】    95,聲,1276
【裁判日期】    950829
【裁判案由】    返還擔保金
【裁判全文】
臺灣高雄地方法院民事裁定              95年度聲字第1276號
  聲  請  人  中國信託商業銀行股份有限公司
  法定代理人  丙○○
                        送達代.
  相  對  人  甲○○
                        （現於臺灣高雄監獄執行中）
上列當事人間聲請返還擔保金事件，本院裁定如下：
    主  文
本院民國九十二年度存字第二九一六號提存事件，聲請人所提存
之臺北市政府建設公債民國八十九年度第二期債票還本券壹張（
票號：ＫＨ００一０四一號），面額新臺幣壹佰萬元，准予返還
。
    理  由
一、按訴訟終結後，供擔保人證明已定20日以上之期間，催告受
    擔保利益人行使權利而未行使者，法院應依供擔保人之聲請
    ，以裁定命返還其提存物；此一有關訴訟費用擔保之規定，
    於其他依法令供訴訟上之擔保者準用之，民事訴訟法第104
    條第1 項第3 款及第106 條前段分別定有明文。又民事訴訟
    法第104 條第1 項第3 款所規定之訴訟終結，應包括執行程
    序終結在內（最高法院民國85年度臺抗字第587 號裁定要旨
    參照）。
二、聲請意旨略以：聲請人於93年10月1 日與保證責任高雄縣鳳
    山信用合作社（下稱鳳山信合社）合併，聲請人為存續銀行
    ，因鳳山信合社與相對人間前因請求清償借款事件而涉訟，
    鳳山信合社並遵本院88年度全字第2939號裁定，為擔保假扣
    押，提供中央政府建設公債85年度甲類第3 期，面額新臺幣
    100 萬元之債票1 張，以本院88年度存字第3482號提存書提
    存在案，嗣聲請本院以92年度聲字第958 號裁定准予變換為
    如主文所示之提存物，並以本院92年度存字第2916號提存書
    提存在案。惟因聲請人聲請查封相對人之不動產業經另案拍
    賣完畢，故聲請人已撤回假扣押程序，並聲請本院以93年度
    裁全聲字第49號裁定撤銷上開假扣押裁定後，以存證信函催
    告相對人於20日內行使權利，該存證信函已於95年6 月7 日
    送達相對人，惟相對人迄未行使權利，爰依法聲請返還提存
    物等語。
三、經查，聲請人之前揭主張，業據其提出存證信函、掛號函件
    執據、本院93年度裁全聲字第49號裁定及92年度存字第2916
    號提存書影本各1 份為證，並經本院依職權調取上開假扣押
    及提存卷宗查核無訛，且相對人迄未行使權利一節，亦經本
    院依職權查證屬實，此有本院民事紀錄科查詢表6 紙及臺灣
    臺北地方法院95年8 月22日北院錦文人字第0950004459號函
    1 紙在卷可稽，自堪認定。從而，聲請人聲請返還提存物，
    於法有據，應予准許。至相對人固辯稱兩造尚有民事糾葛，
    因其目前在臺灣高雄監獄執行中，故暫時無法對聲請人行使
    權利等語，惟相對人在監執行並無礙於其訴訟上權利之行使
    ，故其此部分所辯，顯無足採。
四、依民事訴訟法第104 條第1 項第3 款、第106 條前段，裁定
    如主文。
中    華    民    國    95    年    8     月    29    日
                  民事第六庭  法  官  鄭詠仁
正本證明與原本無異。
如不服本裁定應於送達10日內向本院提出抗告狀，並繳納裁判費
新臺幣1,000元。
中    華    民    國    95    年    8     月    29    日
                              書記官  王雪招


司法院資訊處製作；財團法人民間司法改革基金會備份。
